【裁判字號】    99,審易,939
【裁判日期】    990820
【裁判案由】    傷害
【裁判全文】
臺灣桃園地方法院刑事判決             99年度審易字第939號
公  訴  人  臺灣桃園地方法院檢察署檢察官
被      告  乙○○
上列被告因傷害案件，經檢察官提起公訴（99年度偵字第1979號
），被告於本院準備程序進行中，就被訴事實為有罪之陳述，經
本院告知簡式審判程序意旨，並聽取當事人之意見後，本院裁定
依簡式審判程序審理，判決如下：
    主  文
乙○○傷害人之身體，累犯，處拘役伍拾日，如易科罰金，以新
臺幣壹仟元折算壹日。
    事  實
一、乙○○前於民國94年間因施用毒品案件，經本院以94年度訴
    字第1816號判決，判處有期徒刑6 月確定，入監執行後，已
    於95年10月11日刑期期滿執行完畢。詎其仍不知悛悔，於98
    年10月27日凌晨2 時許，在桃園縣桃園市○○街100 巷之「
    典藏龍邸」社區警衛室內，與鄰居甲○○因故發生口角，乙
    ○○竟基於傷害之犯意，於爭執中端起警衛室內桌上之火鍋
    ，將火鍋內滾燙之熱湯潑向甲○○，致使甲○○受有右額及
    眼瞼二度燙傷併感染約7 ×6 公分、左前臂一至二度燙傷共
    約25×6 公分之傷害。
二、案經甲○○訴由桃園縣政府警察局桃園分局報請臺灣桃園地
    方法院檢察署檢察官偵查起訴。
    理  由
一、本案被告乙○○所犯為死刑、無期徒刑或最輕本刑為3 年以
    上有期徒刑以外之罪，其於本院準備程序中就前揭被訴事實
    為有罪之陳述，經本院告知簡式審判程序之旨，並聽取當事
    人之意見後，本院依刑事訴訟法第273 條之1 第1 項規定，
    裁定進行簡式審判程序，合先敘明。
二、前開犯罪事實，業據被告於警詢、檢察官偵訊及本院審理中
    坦承不諱，並經告訴人即被害人甲○○於警詢、檢察官偵訊
    及本院審理中陳述無訛，且有行政院衛生署桃園醫院傷害診
    斷證明書在卷可稽，足徵被告自白與事實相符，事證明確，
    被告犯行堪以認定。
三、核被告所為，係犯刑法第277 條第1 項之普通傷害罪。又被
    告有如事實欄一所載之犯罪科刑及執行完畢紀錄，此有臺灣
    高等法院被告前案紀錄表在卷可按，其於有期徒刑執行完畢
    後，於5 年以內故意再犯本件最重本刑為有期徒刑以上之罪
    ，為累犯，應依刑法第47條第1 項之規定加重其刑。爰審酌
    被告上開犯罪情節，所致告訴人受有上開傷勢，其犯後曾為
    前開自白，惟尚未與告訴人和解或賠償告訴人損害及其他一
    切情狀，量處如主文所示之刑，並諭知易科罰金之折算標準
    ，以示懲儆。
據上論斷，應依刑事訴訟法第273 條之1 第1 項、第299 條第1
項前段，刑法第277 條第1 項、第47條第1 項、第41條第1 項前
段，刑法施行法第1 條之1 第1 項、第2 項前段，判決如主文。
本案經檢察官潘怡華到庭執行職務。
中    華    民    國    99    年    8     月    20    日
                        刑事庭    法  官  劉為丕
以上正本證明與原本無異。
如不服本判決，應於判決送達後10日內向本院提出上訴狀（應附
繕本），其未敘述上訴理由者，應於上訴期間屆滿後20日內補提
理由書狀於本院，上訴於臺灣高等法院。
                                  書記官  吳忻蒨
中    華    民    國    99    年    8     月    20    日
附錄本案論罪科刑法條：
中華民國刑法第277 條第1 項
（普通傷害罪）
傷害人之身體或健康者，處三年以下有期徒刑、拘役或一千元以
下罰金。

司法院資訊處製作；財團法人民間司法改革基金會備份。
